【裁判字號】    98,交簡上緝,1
【裁判日期】    990309
【裁判案由】    過失傷害
【裁判全文】
臺灣屏東地方法院刑事判決           98年度交簡上緝字第1號
上  訴  人  臺灣屏東地方法院檢察署檢察官
被      告  甲○○
上列上訴人因過失傷害案件，不服本院96年度交簡字277 號中華
民國96年5 月23日第一審刑事簡易判決（聲請簡易判決處刑案號
：96年度偵字第1148號），提起上訴，本院管轄之第二審合議庭
依簡式審判程序判決如下：
    主  文
原判決撤銷。
甲○○犯過失傷害罪，處拘役肆拾日，減為拘役貳拾日，如易科
罰金，以新臺幣壹仟元折算壹日。
    事  實
一、甲○○於民國95年8 月14日15時10分許，駕駛車牌號碼3437
    -GL 號自小客車，在屏東縣長治鄉○○路625 號前，欲由原
    所停放之路旁起駛迴轉往西（即往屏東縣麟洛鄉方向）方向
    行駛時，本應暫停並顯示左轉燈光或手勢，看清無來往車輛
    ，始得迴轉，且依當時天候晴朗、路面乾燥無缺陷、又無障
    礙物，視距良好，客觀上並無不能注意之情事，竟疏未注意
    來往車輛，貿然在上址前起駛迴轉，適乙○○騎乘車牌號碼
    221-FAS 號重型機車，沿瑞光路由西往東方向行駛而行經該
    處，因閃避不及，與甲○○駕駛之上開自小客車發生擦撞，
    乙○○因而倒地受有頭部外傷合併腦震盪、面部挫傷併撕裂
    傷、右踝挫傷併撕裂傷等之傷害。甲○○於肇事後，在未經
    有偵查權之機關或公務員發覺為犯嫌前，向據報前往現場處
    理車禍之警員坦承其為車禍之肇事者及肇事經過，願接受裁
    判而自首。
二、案經乙○○訴由屏東縣警察局屏東分局報告臺灣屏東地方法
    院檢察署檢察官偵查後聲請簡易判決處刑。
    理  由
一、本件被告甲○○所犯係刑法第284 條第1 項前段之罪，其係
    死刑、無期徒刑、最輕本刑為3 年以上有期徒刑以外之罪，
    被告於本院審理程序中就被訴事實為有罪之陳述，經告知被
    告簡式審判程序之旨，並聽取檢察官及被告之意見後，本院
    裁定進行簡式審判程序審理，合先敘明。
二、上開犯罪事實，業據被告甲○○於本院審理時坦承不諱，又
    被告駕駛自小客車，在上開時、地，與告訴人乙○○騎乘重
    機車發生擦撞而肇事，致告訴人受有頭部外傷合併腦震盪、
    面部挫傷併撕裂傷、右踝挫傷併撕裂傷等之傷害，亦有國仁
    醫院告訴人之診斷證明書在卷可稽。按汽車迴車前，應暫停
    並顯示左轉燈光或手勢，看清無來往車輛，並注意行人通過
    ，始得迴轉，道路交通安全規則第106 條第5 款訂有明文，
    被告駕駛自小客車於迴車前，未暫停看清無來往車輛即迴轉
    ，致與告訴人發生車禍，且肇事地點當時天候晴朗、路面乾
    燥無缺陷、又無障礙物，視距良好之情形，有道路交通事故
    調查報告表(一)、(二)及現場照片等附卷可憑，而並無不能注意
    之情事，被告所為自有過失，且本件車禍經送鑑定，亦認被
    告駕車有上開疏失而為肇事原因，有臺灣省高屏澎區車輛行
    車事故鑑委員會鑑定意見書附卷可稽。故被告之過失與告訴
    人所受傷害有相當因果關係，被告犯行堪予認定。
三、核被告所為，係犯刑法第284 條第1 項前段之過失傷害罪。
    又被告於肇事後停留現場，於員警據報前往現場處理，尚不
    知何人肇事時，向處理警員坦承肇事並自願接受裁判而自首
    ，有屏東縣政府警察局道路交通事故肇事人自首情形紀錄表
    1 紙在卷可憑，被告自首有助於釐清本案之肇事責任，爰依
    刑法第62條前段自首規定減輕其刑。
四、原審因認被告犯罪事證明確，而予以論科，固非無見；惟查
    ：被告犯罪在96年4 月24日以前，且合於中華民國九十六年
    罪犯減刑條例之減刑條件，應依該條例第2 條第1 項第3 款
    規定，減其刑期二分之一，原審未及減刑，尚有未合。檢察
    官依告訴人之請求提起上訴認被告過失行為致告訴人受傷，
    且精神嚴重受損，被告迄今未為任何賠償，且避不見面，原
    審僅量處被告有期徒刑3 月，量刑過輕云云，而指摘原審判
    決不當。惟查，被告於本院審理期間，與告訴人達成民事和
    解，有本院99年度交簡附民緝第1 號案件之和解筆錄可憑，
    被告應已盡力賠償告訴人損害，故認檢察官之上訴，並無理
    由，惟原審判決既有上開未合之處，仍應由本院予以撤銷改
    判。
五、爰審酌被告行為造成告訴人受傷之程度，及犯後已與告訴人
    達成民事和解，而盡力賠償告訴人之損害，且坦承犯行態度
    良好等，及其他一切情狀，量處如主文第2 項所示之刑，以
    示懲儆。又被告犯罪時間在96年4 月24日以前，且合於中華
    民國九十六年罪犯減刑條例之減刑條件，爰依該條例第2 條
    第1 項第3 款規定，減其刑期二分之一，並諭知易科罰金之
    折算標準。另被告曾於95年間因違反動產擔保交易法案件，
    經法院判處有期徒刑3 月確定，於95年10月26日易科罰金執
    行完畢，依法不得宣告緩刑，併此敘明。
據上論斷，應依刑事訴訟法第369 條第1 項前段、第364 條、第
299 條第1 項前段、第273 條之1 第1 項，刑法第284 條第1 項
前段、第62條、第41條第1 項前段，刑法施行法第1 條之1 ，中
華民國九十六年罪犯減刑條例第2 條第1 項第3 款、第7 條，判
決如主文。
本案經檢察官潘國威到庭執行職務。
中    華    民    國    99    年     3    月     9    日
                  刑事第三庭  審判長法  官  邱明弘
                                    法  官  戴韻玲
                                    法  官  陳怡先
以上正本證明與原本無異。
不得上訴。
中    華    民    國    99    年     3    月     9    日
                                    書記官  溫訓暖
附錄本案論罪科刑法條：
刑法第284條第1項
因過失傷害人者, 處6 月以下有期徒刑、拘役或新臺幣1 萬5 千
元以下罰金, 致重傷者, 處1 年以下有期徒刑、拘役或新臺幣1
萬5 千元以下罰金。

司法院資訊處製作；財團法人民間司法改革基金會備份。
